【裁判字號】    99,交易,44
【裁判日期】    990824
【裁判案由】    妨害公務等
【裁判全文】
臺灣基隆地方法院刑事判決              99年度交易字第44號
公  訴  人  臺灣基隆地方法院檢察署檢察官
被      告  乙○○
上列被告因妨害公務等案件，經檢察官提起公訴（99年度偵字第
2177號），本院判決如下：
    主    文
乙○○損壞公務員職務上掌管之物品，處有期徒刑貳月，如易科
罰金，以新臺幣壹仟元折算壹日。
    犯罪事實
一、乙○○於民國99年4月28日上午11時45分許，駕駛車號9410
    ─MT自小客車行經臺北縣雙溪鄉魚行村丁子蘭坑產業道路時
    ，見前有臺北縣政府警察局瑞芳分局牡丹派出所所長甲○○
    駕駛車號7136─YL警用巡邏車斜停在道路中央，以阻攔車輛
    實施攔查作業，另名員警丁○○在警用巡邏車內距離乙○○
    10公尺處搖下車窗高喊停車，乙○○見警用巡邏車內有員警
    乘坐在駕駛座及副駕駛座上，且因違反毒品危害防制條例案
    件遭通緝在案及車內置有第二級、第三級毒品等違禁物（另
    行偵辦），意圖逃避盤查，明知所駕駛之自小客車無法通過
    已被警用巡邏車斜停阻攔之上開產業道路，竟基於妨害公務
    之犯意，以駕駛自小客車衝撞警用巡邏車右前輪等故意毀損
    之方式，對正在執行勤務之員警施以強暴行為，致該警用巡
    邏右前車頭、右側車身均凹陷毀損。嗣因衝撞後乙○○所駕
    駛車輛卡在水溝內，始為警制伏而當場逮捕。
二、案經台北縣政府警察局瑞芳分局報請臺灣基隆地方法院檢察
    署檢察官偵查起訴。
    理    由
一、按現行刑事訴訟法為保障被告之反對詰問權，排除具有虛偽
    危險性之傳聞證據，以求實體真實之發見，於該法第159 條
    第1項明定被告以外之人於審判外之言詞或書面陳述，除法
    律有規定者外，不得作為證據。而刑事訴訟法第159條之1至
    159條之4有傳聞法則之例外規定，且被告以外之人於審判外
    之陳述，雖不符前4條之規定，而經當事人於審判程序同意
    作為證據，法院審酌該言詞陳述或書面陳述作成時之情況，
    認為適當者，亦得為證據；當事人、代理人或辯護人於法院
    調查證據時，知有第159條第1項不得為證據之情形，而未於
    言詞辯論終結前聲明異議者，視為有前項之同意，刑事訴訟
    法第159條之5定有明文。本件檢察官及被告並未就被告以外
    之人於審判外之陳述有所爭執，且迄於言詞辯論終結前，均
    未主張有刑事訴訟法第159條第1項不得為證據之情形，是應
    認已同意作為證據，且經本院審酌後，認無不適當之情形，
    應認均有證據能力。
二、訊據被告乙○○對於上開犯罪事實坦承不諱，核與證人甲○
    ○警員於偵訊及本院審理中，證人丁○○員警於本院審理中
    證述之情節相符，並有搜索扣押筆錄、扣押物品目錄表查獲
    現場照片6張、警車遭被告撞毀之照片7張在卷可稽。被告之
    自白核與事實相符，事證明確，其犯行洵堪認定。
三、查本件遭被告撞毀之警車為公務員偵查犯罪所用，屬公務員
    職務上掌管之物品。核被告所為，係犯刑法同法第135條第
    1項之對於公務員依法執行職務時施強暴罪及同法第138條之
    損壞公務員職務上掌管之物品罪。被告以衝撞損壞警員職務
    上掌管之警用巡邏車之方式，而對於依法執行公務之警員甲
    ○○、丁○○施強暴，係一行為而觸犯刑法第138條及第135
    條第1項之二罪名，為想像競合犯，應依刑法第55條前段之
    規定，從一重之刑法第138條之罪論處。起訴書固記載被告
    所犯係刑法第354條之毀損罪，然經公訴檢察官於99年8月10
    日本院審理時，當庭變更起訴法條，附予敘明。爰審酌被告
    犯罪之動機係為躲避查緝，手段強烈，對於公權力之行使構
    成嚴重之威脅，惟念及其事後坦承犯行、深具悔意，且已與
    台北縣政府警察局瑞芳分局就警車遭毀損部分達成和解，有
    和解書一份在卷可稽等一切情狀，量處如主文所示之刑，並
    諭知易科罰金之折算標準。
據上論斷，應依刑事訴訟法第284條之1、第299條第1項前段，刑
法第135條第1項、第138條、第55條前段、第41條第1項前段，判
決如主文。
本案經檢察官丙○○到庭執行職務。
中    華    民    國    99    年    8     月    24    日
                  刑事第四庭法    官  陳姵君
以上正本證明與原本無異。
如不服本判決應於收受本判決後10日內向本院提出上訴書狀，其
未敘述上訴理由者，並得於提起上訴後10日內向本院補提理由書
狀（均須按他造當事人之人數附繕本）「切勿逕送上級法院」。
中    華    民    國    99    年    8     月    24    日
                            書 記 官  彭筠凱
附錄論罪法條：
中華民國刑法第135條第1項
（妨害公務執行及職務強制罪）
對於公務員依法執行職務時，施強暴脅迫者，處 3 年以下有期
徒刑、拘役或 3 百元以下罰金。
中華民國刑法第138條
（妨害職務上掌管之文書物品罪）
毀棄、損壞或隱匿公務員職務上掌管或委託第三人掌管之文書、
圖畫、物品，或致令不堪用者，處 5 年以下有期徒刑。

司法院資訊處製作；財團法人民間司法改革基金會備份。
